臺灣臺北地方法院民事裁定
111年度簡聲抗字第14號
抗  告  人  張淑晶  


相  對  人  張振盛  

上列當事人間聲請停止執行事件，抗告人對民國111年5月31日本
院臺北簡易庭111年度北簡聲字第100號裁定提起抗告，本院裁定
如下：
    主  文
抗告駁回。
抗告費用由抗告人負擔。
    理  由
一、相對人聲請意旨略以：本件抗告人即債權人張淑晶以臺灣新
    北地方法院（下稱新北地院）107年度家親聲字第780號、10
    9年度家親聲抗字第11號裁定及確定證明書為執行名義聲請
    強制執行，經本院執行處以110年度司執字第102470號返還
    代墊扶養費事件（下稱系爭執行事件）執行中。又抗告人對
    相對人即債務人張振盛聲請執行之債權總額為新臺幣（下同
    ）16萬2,294元及執行費1,298元，因相對人對抗告人亦有債
    權存在，即前自第三人盧雪玉處受讓其對抗告人之債權即本
    院106年度訴字第925號、臺灣高等法院106年度上易字第122
    8號確定判決之債權64萬元所生遲延利息10萬6,560元之債權
    、及臺灣士林地方法院（下稱士林地院）109年度司執助字
    第3736號扣押其存款4萬7,223元，將此筆款項移轉至本院執
    行處，並誤撥交抗告人，暨新北地院109年度訴字第365號確
    定判決其對抗告人有債權1萬1,050元（債權金額原為16,300
    元扣除另案扣抵5,250元）等，是相對人對抗告人之前開債
    權金額合計16萬4,833元得於系爭執行事件之債權中扣抵等
    語，相對人並已於111年5月17日依前揭主張提起債務人異議
    之訴，如系爭執行事件之執行程序繼續進行，恐致其受有難
    以回復之損害，爰聲請在系爭異議之訴判決確定前准供擔保
    停止執行等語。
二、本件抗告意旨略以：相對人關於106年度上易字第1228號遲
    延利息之債權已於110年度北簡字16000號、110年度北簡字1
    1655號訴訟中主張；關於士林地院109年度司執助字第3736
    號案所扣押之4萬7,223元已於109年度北簡字第10994號、11
    0年度北簡字11655號訴訟中主張；關於新北地院109年度訴
    字第365號確定判決之債權1萬1,050元已於110年度北簡字11
    655號訴訟中主張，是相對人就前開債權不得以債務人異議
    之訴重覆主張，為此爰提起本件抗告等語。
三、按有回復原狀之聲請，或提起再審或異議之訴，或對於和解
    為繼續審判之請求，或提起宣告調解無效之訴、撤銷調解之
    訴，或對於許可強制執行之裁定提起抗告時，法院因必要情
    形，或依聲請定相當並確實之擔保，得為停止強制執行之裁
    定。強制執行法第18條第2項定有明文。依此規定，只須當
    事人提起異議之訴，在該異議之訴確定前，法院如認有必要
    ，得依職權為停止執行之裁定；其在當事人願供擔保，聲請
    停止強制執行時，法院亦非不得依其聲請，定相當並確實之
    擔保，為停止強制執行之裁定。至該異議之訴實體上有無理
    由，則非法院於裁定停止強制執行時應予審酌之事項（最高
    法院93年度台抗字第723號裁定意旨參照）。又法院因必要
    情形或依聲請定相當並確實之擔保，為停止強制執行之裁定
    者，該擔保金額之多寡應如何認為相當，固屬法院職權裁量
    之範圍。惟此項擔保係備供強制執行債權人因停止執行所受
    損害之賠償，故法院定擔保金額時，自應斟酌該債權人因停
    止執行可能遭受之損害，即是債權人未能即時受償或利用該
    標的物所受之損害額，或其因另供擔保強制執行所受之損害
    額定之，非以標的物之價值或其債權額為依據（最高法院86
    年度台抗字第442號、96年度台抗字第538號裁定意旨參照）
    。
四、經查：
　㈠本件相對人以其業已提起債務人異議之訴為由，聲請裁定停
    止系爭執行事件之強制執行程序，業經原法院依職權調取系
    爭執行事件、111年度北簡字第7848號債務人異議之訴卷宗
    核閱屬實，則相對人聲請停止執行，與強制執行法第18條第
    2項規定，尚無不合。
　㈡又相對人聲請執行之金額為16萬2,294元，其訴訟標的價額未
    逾50萬元，應適用簡易訴訟程序，且依同法436條之2第1項
    規定為不得上訴第三審之案件，而依各級法院辦案期限實施
    要點規定，第一、二審簡易訴訟程序審判案件之辦案期限各
    為10月、2年，加計裁判送達、上訴等期間，兩造間訴訟審
    理期限約需3年，又所定供擔保之金額，應係預備供抗告人
    因停止執行所受損害之賠償，亦即一旦准予停止執行，抗告
    人所受無法受償金額之利息損害，兩造若無特別約定，其債
    權利息應按法定利率年息5％計算。準此，相對人因停止執行
    未能即時受償之損害額為2萬4,344元（計算式：16萬2,294
    元×5%×3年＝2萬4,344元，元以下四捨五入），原審取其概數
    以2萬4,300元作為本件停止執行之擔保金，亦屬適當。
　㈢至於抗告人抗辯相對人提起債務人異議之訴，其所主張得抵
    銷之債權均已於另案民事訴訟中主張，不得重覆主張等情，
    不論是否屬實，均為本案訴訟實體上有無理由之範疇，非本
    件裁定停止強制執行事件應予審酌之事項，抗告人執此指摘
    原裁定不當，非有理由。
　㈣從而，原審裁定准許相對人供擔保2萬4,300元後，系爭執行
    事件之執行程序於本案訴訟判決確定前，應暫予停止，並無
    違誤，抗告意旨指摘原裁定不當，求予廢棄，為無理由，應
    予駁回。
五、據上論結，本件抗告為無理由，依民事訴訟法第436條之1第
    3項、第495條之1第1項、第449條第1項、第95條、第78條，
    裁定如主文。
中　　華　　民　　國　　111 　年　　7 　　月　　18　　日
                  民事第七庭  審判長法　官　姜悌文 
                                    法　官　郭思妤 
　　　　　　　　　　　　　　　　  　法　官　陳彥君
以上正本係照原本作成。
本裁定不得再抗告。
中　　華　　民　　國　　111 　年　　7 　　月　　18　　日
                    　　    　　　　書記官　吳昭誼